# 收益法评估增值如何处理

提问人：YY0830 时间：2023-01-12 17:11:50
A企业收购了一家公司，评估师以成本法评估增值 500 万（固定资产评估增值 300 万、在建工程增值 200 万），收益法评估增值了 2000 万，最终报告为以收益法确定收购金额，但评估报告中未分摊到资产。疑问： 1 、收益法与成本法的差额确认为商誉？
2 、还是能以成本法确定的评估增值的固定资产和在建工程比例去分摊？或者全部评估增值在固定资产？

回答人：chenyiwei
一般采用的方法是“收益法与成本法的差额确认为商誉”。
但需注意：需根据《企业会计准则解释第 5 号》第一条规定充分识别被购买方所拥有的、符合该条的“可辨认性标准”但未在被购买方自身报表中确认的无形资产，合理确定其公允价值，可能不能将收益法和成本法评估值的差额全部确认为商誉。